臺灣基隆地方法院刑事判決　　　　　　　 96年度易字第194號
公　訴　人　臺灣基隆地方法院檢察署檢察官
被　　　告　丙○○
　　　　　　　　　　（另案在臺灣基隆監獄受刑中）
上列被告因竊盜案件，經檢察官提起公訴（96年度偵字第1263號
），被告於準備程序進行中，就被訴事實為有罪之陳述，經告知
其簡式審判程序之旨，並聽取公訴人及被告之意見後，經本院合
議庭裁定由受命法官獨任進行簡式審判程序，判決如下：
    主      文
丙○○竊盜，累犯，處拘役肆拾日。又竊盜，累犯，處拘役伍拾
日。又竊盜，累犯，處有期徒刑月。又竊盜，累犯，處有期徒
刑肆月。又竊盜，累犯，處拘役伍拾日。應執行有期徒刑伍月及
拘役壹佰貳拾日。
    事      實
一、丙○○曾因施用第一級及第二級毒品案件，經臺灣基隆地方
    法院各判處有期徒刑10月、6月，應執行刑1年2月確定，甫
    於民國94年2月10日縮短刑期執行完畢。詎其猶不知悔改，
    竟意圖為自己不法之所有，為以下竊盜犯行：
  (一)於95年11月20日15時40分許，先在基隆巿中山一路191號前
    ，以其妹馮詩穎所有之機車鑰匙1支，竊取己○○所有之車
    牌號碼GMD-012號機車（起訴書誤載為GND-012號機車，已據
    蒞庭檢察官當庭更正），得手後，騎乘上開機車前往基隆巿
    安樂路一段77號甲○○經營之「嘉榮商行」，趁甲○○不注
    意之際，開啟停放在店門口之小貨車車門（未上鎖），竊取
    車內之保力達飲料2箱，並搬放至上述機車腳踏板上後，隨
    即騎離現場，並將上開飲料載運至基隆巿孝四路中山橋下18
    號攤販，販售與不知情之翁進敏，得款新臺幣（下同）1,80
    0元。
  (二)丙○○食髓知味，復於同年11月25日20時35分許，騎乘其妹
    馮詩穎所有之車牌號碼QZ3-186號機車再至上址「嘉榮商行
    」，趁甲○○不注意之際，徒手竊取甲○○擺放在店門口之
    「台灣金牌啤酒」3箱，得手後售與不詳人士。
  (三)再於同年12月24日13時35分許（起訴書誤載為同年11月24日
    ，業據蒞庭檢察官當庭更正），騎乘其妹前揭機車至上址「
    嘉榮商行」店內，趁甲○○不注意之際，徒手竊取甲○○擺
    放在店內之「台灣金牌啤酒」2箱，得手後騎乘上述機車載
    往中山橋下，再販售與不知情之翁進敏，得款850元。
  (四)另於同年12月27日11時30分（起訴書誤載為同年11月27日，
    業據蒞庭檢察官當庭更正），騎乘其妹上述機車至「嘉榮商
    行」，剛進入店內尚未著手竊取物品之際，旋為甲○○發覺
    ，丙○○遂趕緊騎車離開，行經基隆巿安一路311之52號戊○○經營之「萬興商行」時，即趁戊○○不注意之際，竊取
    其放在店門口之「台灣金牌啤酒」2箱，得手後載往基隆巿
    忠二路61號「大眾水餃店」，販售與不知情之廖卓碧玉，得
    款850元。
    嗣於95年12月27日21時許，為警依甲○○之指述循線查獲上
    述(一)至(三)竊盜犯行，丙○○並於警詢時除自白上述(一)至(三)竊
    盜犯行外，並主動向警方供述上述(四)竊盜犯行，就該犯行自
    首而接受裁判。
二、案經基隆市警察局第四分局報告臺灣基隆地方法院檢察署檢
    察官偵查起訴。
    理　　　由
壹、程序方面
　　本件被告丙○○所犯者非為死刑、無期徒刑、最輕本刑為3
  　年以上有期徒刑之罪或高等法院管轄第一審案件，其於準備
    程序進行中，先就被訴事實為有罪之陳述，經告知其簡式審
    判程序之旨，並聽取公訴人及被告之意見後，本院依刑事訴
    訟法第273條之1第1項之規定，裁定由受命法官獨任進行簡
    式審判程序，且依同法第273條之2規定，簡式審判程序之證
    據調查，不受第159條第1項、第161條之2、第161條之3、第
    163條之1及第164條至第170條規定之限制，合先敘明。
貳、實體方面
一、上揭事實，業據被告於警詢、本院準備程序及審理時供承不
    諱，核與被害人己○○、戊○○於警詢指訴；被害人即證人
    甲○○於警詢指訴及本院審理時證述之被竊情節相符，並經
    證人翁進敏及廖卓碧玉於警詢時證述分別向被告購得上述贓
    物等情明確，復有車籍作業系統-查詢認可資料、監視錄影
    翻拍照片6張、被告竊取機車所用之鑰匙照片1張及贓物認領
    保管單1紙在卷可稽，堪認被告之自白與事實相符。本案事
    證明確，被告犯行堪以認定，應依法論科。
二、核被告所為事實(一)至事實(四)之犯行，係5次犯刑法第320條第
    1項之竊盜罪。其所犯上述5次竊盜罪，犯意各別，行為互殊
    ，應予分論併罰。又查被告曾受有前揭事實欄所載刑之科刑
    及執行完畢，有臺灣高等法院被告前案紀錄表1份在卷可稽
    ，其受有期徒刑之執行完畢後，5年內再犯本件有期徒刑以
    上之罪，為累犯，就其所犯上述5次竊盜罪均應依刑法第47
    條第1項規定加重其刑。另查被告竊取被害人戊○○經營之
    萬興商行店門口擺放之啤酒部分，係警方循線查悉被告涉犯
    前揭(一)至(三)竊盜犯行後，通知被告至警局製作筆錄時，被告
    主動供述後警方始知此部分竊盜犯行，並通知被害人戊○○
    前往警局製作筆錄，被害人戊○○係至警局製作筆錄時始知
    店內貨物遭竊等情，業據證人即承辦員警乙○○於本院審理
    時證述甚明（見本院96年4月18日審判筆錄），顯見被告就
    竊取被害人戊○○財物之竊盜犯行（即事實(四)部分），係在
    警方未發覺犯罪前自首而接受裁判，此部分竊盜犯行爰依刑
    法第62條前段規定減輕其刑，並依法先加後減之。至被告所
    犯事實(一)至事實(三)部分之犯行，係警方在被告尚未自白犯行
    前，即依被害人甲○○記下竊賊騎乘機車車牌之指訴，循線
    查悉QZ3-186號車輛現為被告使用，並經被害人甲○○指認
    被告即為3次至其店址竊取財物者，而查悉此部分竊盜犯行
    ，亦據證人乙○○於上述審理時證述明確，故此部分竊盜犯
    行，係對警方已發覺之案件自白，自不符自首之要件，併此
    敘明。爰審酌被告年輕力壯，不思努力以正當方法賺取金錢
    ，僅因缺錢花用，即一再竊取他人財物，且於行竊期間甫因
    另犯竊盜案件，於95年12月18日經本院判有期徒刑3月確定
    ，竟絲毫不知悛悔，續為竊盜犯行，其惡性非輕，且所為已
    侵害被害人之財產法益，惟審酌其竊取之方式尚稱平和、竊
    取財物之價值非鉅，暨其犯後坦承犯行，已賠償被害人甲○○之損害等一切情狀，就其所犯上述5罪，分別量處如主文
    所示之刑，並分別就有期徒刑及拘役部分定其應執行刑，以
    示懲儆。
三、另被告持以行竊之鑰匙1支，並未扣案，且被告於本院審理
    時亦供述該鑰匙非其所有，本院自無從宣告沒收，附此敘明
    。
據上論斷，應依刑事訴訟法第273條之1第1項、第299條第1項前
段，第320條第1項、第47條第1項、第62條前段、第51條第5款、
第6款，判決如主文。
本案經檢察官丁○○到庭執行職務。
中　　華　　民　　國　　96　　年　　4 　　月　　18　　日
                  刑事第四庭法  官  王美婷
以上正本證明與原本無異。
如不服本判決應於收受本判決後10日內向本院提出上訴書狀，其
未敘述上訴理由者，並得於提起上訴後10日內向本院補提理由書
狀（均須按他造當事人之人數附繕本。）「切勿逕送上級法院」
中　　華　　民　　國　　96　　年　　4 　　月　　18　　日
                            書記官  劉珍珍
附錄論罪法條：
中華民國刑法第320條第1項
意圖為自己或第三人不法之所有，而竊取他人之動產者，為竊盜
罪，處 5 年以下有期徒刑、拘役或 5 百元以下罰金。
